臺灣臺中地方法院民事裁定     
                                   110年度司繼字第3922號
聲  請  人  謝宏儒  


受  選任人  張連峯地政士

上列聲請人聲請為被繼承人宋俊平選任遺產管理人事件，本院裁
定如下：
    主      文
選任張連峯地政士為被繼承人宋俊平之遺產管理人。
准對被繼承人宋俊平之大陸地區以外繼承人為承認繼承之公示催
告。
被繼承人宋俊平之大陸地區以外繼承人，應自前項公示催告最後
揭示於法院公告處、資訊網路及其他適當處所之日起，壹年內承
認繼承，上述期限屆滿，無繼承人承認繼承時，被繼承人宋俊平
之遺產，於清償債權並交付遺贈物後，如有賸餘即歸屬國庫。
聲請程序費用由被繼承人宋俊平之遺產負擔。
    理      由
一、按繼承開始時，繼承人之有無不明，而無親屬會議或親屬會
    議未於一個月內選定遺產管理人者，利害關係人或檢察官得
    聲請法院選任遺產管理人，並由法院依公示催告程序，定六
    個月以上之期限，公告繼承人，命其於期限內承認繼承，民
    法第1177條、第1178條規定甚明。次按，先順序繼承人均拋
    棄其繼承時，由次順序之繼承人繼承。其次順序繼承人有無
    不明或第四順序之繼承人均拋棄其繼承權者，準用關於無人
    承認繼承之規定，民法第1176條第6項定有明文。
二、本件聲請意旨略以：被繼承人宋俊平（男、民國00年00月00
    日生、身分證統一編號：Z000000000號、生前最後住址：臺
    中市○○區○○路0段000巷0號2樓）為第三人邱金團之繼承人，
    因聲請人與第三人邱金團為土地共有人，聲請人提起分割共
    有物之訴，然被繼承人宋俊平於97年5月1日死亡，其與配偶
    已離婚，且繼承人均拋棄繼承，是否仍有應繼承之人不明，
    其無親屬會議並未於一個月內選定遺產管理人，聲請人為能
    順利進行分割共有物訴訟，爰依民法第1178條第2項規定請
    求選任被繼承人之遺產管理人等語。
三、經查，聲請人上開主張之事實，業據其提出被繼承人宋俊平
    之除戶戶籍謄本、繼承系統表、繼承人之戶籍謄本、本院家
    事法庭函影本、臺灣屏東地方法院民事庭函影本、土地登記
    第一類謄本、第三人邱金團之繼承系統表等為證，復經本院
    依職權調取97年度繼字第1432號卷宗查核無訛，堪信為真實
    。從而，聲請人聲請選任被繼承人宋俊平之遺產管理人，揆
    諸前揭規定，為有理由，應予准許。嗣經本院函詢社團法人
    台中市地政士公會，該公會來函推薦由張連峯地政士擔任本
    件遺產管理人，此有該公會函附卷可稽。茲審酌張連峯為執
    業地政士，具有專業知識及能力，且與被繼承人宋俊平所遺
    遺產間無利害關係，若由其擔任本件之遺產管理人，應能秉
    持其專業倫理擔當此具公益性質之職務，並順利達成管理保
    存及清算遺產之任務。執此，本院認為由張連峯地政士擔任
    被繼承人宋俊平之遺產管理人，應屬妥適，爰選任之。又因
    聲請法院選任遺產管理人屬非訟事件，審判範圍本不受當事
    人請求之範圍所拘束，即具有聲明之非拘束性及法院之自由
    裁量，本院自得依職權裁量選任適當之人擔任遺產管理人，
    併予敘明。
四、依家事事件法第127條第4項規定，裁定如主文。
中　　華　　民　　國　　111 　年　　6 　　月　　1 　　日
                  家事法庭  司法事務官　張吉祥
以上正本係照原本作成。
如不服本件裁定，得於裁定書送達之翌日起10日內，以書狀敘述
理由，向本庭提起抗告，並應繳納抗告費新台幣1000元。  
中　　華　　民　　國　　111 　年　　6 　　月　　1 　　日
                                書記官　林雅慧